206Edepot - Archives communales déposées d'Echenans-sous-Mont-Vaudois
Archives Départementales de la Haute-Saône
Série Edepot
ARCHIVES COMMUNALES DEPOSEES. ARCHIVES DES INTERCOMMUNALITES.
206Edepot - Archives communales déposées d'Echenans-sous-Mont-Vaudois
1663-1952
206Edepot1-47
Archives Départementales de la Haute-Saône 14B rue Miroudot St Ferjeux 70000 VESOUL
COMMUNE D'ECHENANS-SOUS-MONT-VAUDOIS
Avant la Révolution, les habitants protestants d'Echenans dépendaient de la paroisse de Brevillers et les catholiques de celle d'Héricourt. Les registres des paroisses protestantes de l'ancien comté de Montbéliard ont été déposés aux Archives Municipales de Montbéliard. Voir l'inventaire des archives protestantes du pays de Montbéliard dressé par MM. Lerch et Wolf, P 211 et P 212, registres des actes pastoraux de Brevillers, Echenans et Mandrevillars (1565-1760). Sources complémentaires aux Archives Départementales de la Haute-Saône: B 4215, plaintes et doléances des habitants (1789). B 5602, procès au sujet de la possession du finage et banlieue de Genechier (1780). B 8146, justice de la mairie d'Héricourt concernant Echenans (1589-1596). C 7, administration communale (1685-1743). C 367, rôles et répartements des impositions dans la communauté d'Echenans (1729-1790). E 32, comptes du receveur d'Héricourt concernant Echenans (1603-1604). E 43, comptes du receveur de la seigneurie d'Héricourt et du Châtelot (1634-1641). E 59, 63, carnets des revenus de la seigneurie d'Héricourt (1684-1687, 1717-1719). E 117, titres féodaux (1360-1792). E 127, droits d'usage forestiers (1617). E 129, corvées à la charge des communes banales au moulin de Luze, dont Echenans (1576-1788). E 373, seigneurie de Genechier concernant Echenans (1509-1791). E 435-443, 446, seigneurie d'Héricourt concernant Echenans (1507-1788). 3 O 212, travaux communaux (depuis 1809). 285 E dépôt GG 5 à GG 8, registres paroissiaux (1718-1791), archives municipales d'Héricourt.
Modalités d'entrée
Dépôt du 26/04/2005
Dernier ajout le 26/04/2005
Archives publiques
Sommaire
ARCHIVES ANCIENNES
FINANCES-IMPOTS (1663-1788)
206 Edepot 1-2
EAUX ET FORETS-VOIRIE (1663-1747)
206 Edepot 3
PROCEDURES (1776-1780)
206 Edepot 4
ARCHIVES MODERNES
ADMINISTRATION GENERALE DE LA COMMUNE (1790-1904)
206 Edepot 5-9
ETAT-CIVIL (1784-1930)
206 Edepot 10-21
POPULATION-AGRICULTURE-INDUSTRIE
CONTRIBUTIONS (1791-1932)
206 Edepot 23-30
AFFAIRES MILITAIRES (1816-1938)
206 Edepot 31-33
POLICE LOCALE (1847-1933)
206 Edepot 34
ELECTIONS ET PERSONNEL (1822-1932)
206 Edepot 35-36
FINANCES DE LA COMMUNE (1814-1952)
206 Edepot 37-39
EDIFICES COMMUNAUX (1820-1928)
206 Edepot 40
BIENS ET BOIS COMMUNAUX-EAUX (1816-1931)
206 Edepot 41
VOIRIE-TRAVAUX DIVERS-REGIME DES EAUX (1822-1926)
206 Edepot 42
CULTE (1826)
206 Edepot 43
ASSISTANCE ET PREVOYANCE (1852-1927)
206 Edepot 44
INSTRUCTION PUBLIQUE (1869-1913)
206 Edepot 45-47
- ARCHIVES ANCIENNES
  - FINANCES-IMPOTS
    - Arpentement des territoires d'Echenans-sous-Mont-Vaudois et Mandrevillars (1747), avec table alphabétique datée de 1788 (sans couverture)., 1747-1788; 206 Edepot 1; CC1
      Communicabilité
      Communicable
      REGISTRE
      Thesaurus historique:
      arpentement
      Noms géographiques:
      ECHENANS-SOUS-MONT-VAUDOIS; MANDREVILLARS
    - Déclaration de fonds faites par divers particuliers (s. d., XVIII° siècle). Copie de la rubrique de 1663 mise sur le cahier du dénombrement et déclaration particulière des bois et forêts des seigneuries de Blamont, Clémont, Héricourt et Châtelot (1740)., 1663-1740; 206 Edepot 2; CC2
      Thesaurus administratif:
      FISCALITE
      BLAMONT (seigneurie); CHATELOT (seigneurie); CLEMONT (seigneurie); ECHENANS-SOUS-MONT-VAUDOIS; HERICOURT (seigneurie)
  - EAUX ET FORETS-VOIRIE
    - Copie de plans de 1663, au recto: bois de la Coste de Genechie; au verso, bois dit Mont d'Userey et le Prairey, bois dit es Travers, bois de Montvaudois (1723). Copie dressée par Jean-Georges Hittel, arpenteur juré à Montbéliard (1723), d'après Nicolas Cuvie, greffier à Blamont (1663). Plan et procès-verbal d'abornement entre les territoires d'Echenans et Mandrevillars (1747), dressé par Hugues-Joseph Girardin, géomètre et notaire royal au bailliage de Beaume. Plan des bois communaux (s. d., XVIII° siècle)., 1663-1747; 206 Edepot 3; DD1
      PLAN
      BOIS
      BOIS DE LA COSTE DE GENECHIE; BOIS DE MONTVAUDOIS; BOIS DIT ES TRAVERS; BOIS DIT MONT D'USEREY; ECHENANS-SOUS-MONT-VAUDOIS; MANDREVILLARS; PRAIREY (LE)
      Noms de personnes:
      CUVIE (Nicolas); GIRARDIN (Hugues-Joseph); HITTEL (Jean-Georges)
  - PROCEDURES
    - Correspondance et inventaire de production dans un procès entre la communauté d'Echenans d'une part, celle de Genechier, le duc de Wurtemberg, prince de Montbéliard et le seigneur de Genechier d'autre part., 1776-1780; 206 Edepot 4; FF1
      CORRESPONDANCE; INVENTAIRE
      JUSTICE
      CHAGEY; ECHENANS-SOUS-MONT-VAUDOIS
      WURTEMBERG (duc de)
- ARCHIVES MODERNES
  - ADMINISTRATION GENERALE DE LA COMMUNE
    - Registre de délibérations du conseil municipal et actes divers., 1790-1826; 206 Edepot 5; D1
      REGISTRE; DELIBERATION
      CONSEIL MUNICIPAL
      ECHENANS-SOUS-MONT-VAUDOIS
    - Registre de délibérations du conseil municipal., 1827-1851; 206 Edepot 6; D2
    - Registre de délibérations du conseil municipal., 1851-1879; 206 Edepot 7; D3
    - Registre de délibérations du conseil municipal., 1879-1904; 206 Edepot 8; D4
    - Répertoires des actes soumis à l'enregistrement (an XI-1824, 1829-1930). Correspondance (1818-1900)., An XI-1930; 206 Edepot 9; D5
      REPERTOIRE; CORRESPONDANCE
  - ETAT-CIVIL
    - Extraits d'actes d'état-civil envoyés par d'autres communes en vue de transcription ou de mention, naissances (1784-1929), mariages et publications, promesses (an VII-1930), décès (1818-1928)., 1784-1930; 206 Edepot 10; E1
      ETAT CIVIL
    - Registre d'état-civil, naissances, mariages, décès., 1793-an XI; 206 Edepot 11; E2
      REGISTRE; ETAT CIVIL
    - Registre d'état-civil, naissances, mariages, décès., An XII-1812; 206 Edepot 12; E3
    - Registre d'état-civil, naissances, mariages, décès., 1813-1822; 206 Edepot 13; E4
    - Registre d'état-civil, naissances, mariages, décès., 1823-1832; 206 Edepot 14; E5
    - Registre d'état-civil, naissances, mariages, décès., 1833-1842; 206 Edepot 15; E6
    - Registre d'état-civil, naissances, mariages, décès., 1843-1852; 206 Edepot 16; E7
    - Registre d'état-civil, naissances, mariages, décès., 1853-1862; 206 Edepot 17; E8
    - Registre d'état-civil, naissances, mariages, décès., 1863-1872; 206 Edepot 18; E9
    - Registre d'état-civil, naissances, mariages, décès., 1873-1882; 206 Edepot 19; E10
    - Registre d'état-civil, naissances, mariages, décès., 1883-1892; 206 Edepot 20; E11
    - Registre d'état-civil: naissances, mariages, décès., 1893-1902; 206 Edepot 21; E12
      ETAT CIVIL; REGISTRE
  - CONTRIBUTIONS
    - Etat de section (A-E)., 1791; 206 Edepot 23; G1
      ETAT DE SECTION
      FISCALITE IMMOBILIERE
    - Etat de section (A-B)., Début XIX° siècle; 206 Edepot 24; G2
    - Livre des mutations (1er volume)., 1818; 206 Edepot 25; G3
      LIVRE FONCIER
    - Livre des mutations (2° volume)., 1818; 206 Edepot 26; G4
    - Matrices générales des quatre contributions directes (1818-1824, 1829-1848)., 1818-1848; 206 Edepot 27; G5
      MATRICE D'IMPOSITION
      FISCALITE DES PERSONNES; FISCALITE IMMOBILIERE; FISCALITE PROFESSIONNELLE
    - Matrices générales., 1850-1877; 206 Edepot 28; G6
    - Matrices générales., 1878-1912; 206 Edepot 29; G7
    - Contributions foncières des propriétés bâties et non bâties (1928-1929, 1931-1932). Matrices de rôles pour la contribution foncière (1816). Recensement des portes et fenêtres (1831). Rôles d'impositions (1817,1833-1834). Extrait du rôle des contributions directes (1885-1899). Toisé des maisons (1813). Tableau comparatif des évaluations des maisons et usines du canton d'Héricourt (s.d.). Rôles des prestations (1837, 1846, 1848,1890-1900)., 1813-1932; 206 Edepot 30; G8
      ECHENANS-SOUS-MONT-VAUDOIS; HERICOURT-EST (canton); HERICOURT-OUEST (canton)
  - AFFAIRES MILITAIRES
    - Tableaux de recensement des jeunes gens (1816-1818, 1820-1856, 1858, 1864-1902, 1926-1938)., 1816-1938; 206 Edepot 31; H1
      RECENSEMENT MILITAIRE
      CONSCRIPTION
    - Armée territoriale: tableau de recensement et liste nominative des hommes appartenant aux classes de 1855 à 1866. Ordre de route (1876). Logement et cantonnement des troupes (1879-1880). Décès de militaire (1847). Extrait d'un jugement de militaire "Mort pour la France" (1922). Champ de tir: établissement, ventes de terrain, projet de régime, statuts de la société de tir du 50° R.T.I. (1876-1912). Fort du Mont-Vaudois: vente de terrain pour construction (1874-1914, plan), journal de ravitaillement du maire: instructions (1898, 1900, 1914). Guerre de 1870. Emprunt pour solder les dépenses des réquisitions allemandes (1871)., 206 Edepot 32; H2
      CONSCRIPTION; GUERRE
      ECHENANS-SOUS-MONT-VAUDOIS; MONT-VAUDOIS
    - Garde nationale. Relevés nominatifs (1832-1848). Tableau de recensement (1840). Contrôle général du service ordinaire, de la réserve (1840-1847). Registre matricule (1847-1848). Bulletins individuels (1832-1848). Elections des caporaux et sous-officiers: procès-verbaux (1840, 1843). l Visites des armes: feuilles d'appe(1842)., 206 Edepot 33; H3
      LISTE NOMINATIVE; PROCES-VERBAL D'ELECTION
      garde nationale
  - POLICE LOCALE
    - Règlement de police (1847). Débit de boissons, fermeture: arrêté préfectoral (1873). Transport de corps, mise en bière (1928, 1933)., 1847-1933; 206 Edepot 34; I1
      REGLEMENT; ARRETE PREFECTORAL
      POLICE
  - ELECTIONS ET PERSONNEL
    - Listes électorales et de scrutin (1840, 1843-1852, 1855-1863, 1865-1869, 1871, 1873-1886, 1888-1906, 1909-1911, 1913, 1919, 1932)., 1840-1932; 206 Edepot 35; K1
      LISTE ELECTORALE
      ELECTEUR
    - Elections municipales (1834-1912), élection du président de la République (1851), rétablissement de l'Empire (1852), plébiscite (1870), élections législatives (1852-1928), élections au conseil d'arrondissement (1861-1928), au conseil général (1864-1901), élections sénatoriales (1890-1926): procès-verbaux. Marché de garde (1822)., 1822-1928; 206 Edepot 36; K2
      PROCES-VERBAL D'ELECTION
      ELECTION CANTONALE; ELECTION LEGISLATIVE; ELECTION MUNICIPALE; ELECTION PRESIDENTIELLE; ELECTION SENATORIALE; PERSONNEL
  - FINANCES DE LA COMMUNE
    - Budgets (1814-1906, 1909-1923, 1943, 1952)., 1814-1952; 206 Edepot 37; L1
      BUDGET
      FINANCES COMMUNALES
    - Comptes de gestion (1827-1839, 1841-1854, 1857-1874, 1882-1931)., 1827-1931; 206 Edepot 38; L2
      COMPTE DE GESTION
    - Comptes administratifs (1835-1836, 1838-1839, 1842, 1850, 1882). Livre de détail des recettes et des dépenses (1927-1950)., 1835-1950; 206 Edepot 39; L3
      COMPTE ADMINISTRATIF
  - EDIFICES COMMUNAUX
    - Fontaine, construction, vente de terrain, anticipation (1848-1849). Ecole, réfection des murs de clôture (1928). Réparations à l'église et à l'école (1820-1822). Monument aux Morts, érection: correspondance, marché de gré à gré (1921)., 1820-1928; 206 Edepot 40; M1
      ECOLE; EDIFICE CULTUEL
  - BIENS ET BOIS COMMUNAUX-EAUX
    - Mise en valeur des biens communaux: projet de nivellement (1 plan), estimation d'un terrain (1848-1870, plan). Anticipation (1898). Amodiations (1816-1931). Acquisitions, ventes (1816-1926). Délimitation des bois, conversion en bois de terrains en pâturage (1843-1872). Ventes de bois, procès-verbaux de balivage et martelage, menus marchés (1816-1875). Rôles de répartition du taillis et de l'affouage (1821, 1921-1927). Exploitation de la coupe affouagère (1824-1948). Aménagement des bois: procès-verbaux, plan (1822-1826). Construction à distance prohibée des bois (1884). Location de la chasse (1854-1925). Eaux. Source, travaux de terrassement: devis (1846-1847). Droit de servitude d'aqueduc sur les propriétés traversées par la conduite d'eau (1885). Captage (1911). Concession d'eau (1846-1909)., 206 Edepot 41; N1
      PLAN; PROCES-VERBAL D'AMENAGEMENT FO; PROCES-VERBAL; ROLE
      AMENAGEMENT FORESTIER; BAUX RURAUX; BOIS; EAU SOUTERRAINE
  - VOIRIE-TRAVAUX DIVERS-REGIME DES EAUX
    - Voirie urbaine. Alignement des rues (1875). Construction de 3 aqueducs: devis (1870). Distribution d'énergie électrique (1926). Petite voirie. Chemins vicinaux, anticipation, travaux, classement, vente de terrains (1822-1922). Chemin de grande communication n° 17, d'Héricourt à Frahier (1840-1850). Ressources, création, budget (1849-1891). Travaux divers: carrières (1860-1895). Régime des eaux: curage des ruisseaux (1839-1926, plans)., 1822-1926; 206 Edepot 42; O1
      CHEMIN RURAL; COURS D'EAU; DISTRIBUTION ELECTRIQUE; ROUTE DEPARTEMENTALE; VOIE COMMUNALE
  - CULTE
  - ASSISTANCE ET PREVOYANCE
    - Asile de Maréville: placement d'office (1852). Asile de Neurey: admission (1906). Vaccinations (1 cahier, 1899-1920). Demande de secours (1927)., 1852-1927; 206 Edepot 44; Q1
      PROTECTION SOCIALE
      Noms d'organismes:
      Hospice de Neurey
  - INSTRUCTION PUBLIQUE
    - Liste annuelle d'inscription des élèves (1908-1913). Registre matricule de tous les enfants reçus à l'école (1869-1872, 1874-1890)., 1869-1913; 206 Edepot 45; R1
      LISTE NOMINATIVE
      VIE SCOLAIRE
    - Registre d'appel journalier et de compositions et notes mensuelles., 1872-1892; 206 Edepot 46; R2
    - Registre d'appel journalier., 1892-1913; 206 Edepot 47; R3